# 求助 chenyiwei 陈奕蔚股权激励计入研发支出的会计出来.

提问人：wangmei26 时间：2019-01-17 11:36:35
公司 2017 年 4 月 27 日授予日授予 10 人工 1,000.00 股股票，授予价 8 元，当日股价 28 元，被激励对象是研发人员，研发费用在研发支出归集。实际登记日 2017 年 6 月 21 日，分两批解禁。分被于 2018 年6 月 21 日解禁 40%，当日市价 38 元， 2019 年 6 月 21 日解禁剩余的60%，当日市价 18 元。
第一批解禁股票解禁日已累计确认资本公积：10100040%（28-8）=8 万元，之前归集分录为：
借：研发支出 8 万
贷：资本公积-其他资本公积 8 万
解禁日结转资本公积-其他到股本溢价
借：资本公积-其他资本公积 8 万
贷：资本公积-股本溢价 8 万
问题：解禁日之前对于在研发支出归集的激励成本因为没有进入费用，尚未产生纳税时间上的差异，不需要计提递延所得税。但在实际解禁日 2018 年6 月 21 日税务上允许抵扣成本：10100040%（38-8）=12 万元，这时候如何处理？
问题 1 、在研发支出中归集的激励成本会在以后期间进入费用，那是以后实际进费用当期做纳税扣除吗？
问题 2 、以后期间会进入费用金额为 8 万元，但在解禁当日税务允许抵扣12 万，这意味着解禁日可以先行抵扣 12 万元，以后研发支出陆续转入费用的当期再纳税调增吗？那么以后纳税调增的话加计扣除这一部分如何处理，因为如果在解禁之前进入费用的话是可以加计扣除的。还是在解禁当日税务上直接先按照 8 万（ 12 万大于 8 万）加计扣除？还是另一种思路，解禁日不做纳税调整，以后进入费用各期按实际如费用加计扣除？
问题 3 、（承上思路）对于 12 万与 8 万的差 4 万如何处理？在解禁日直接进入资本公积-其他资本公积吗？那 8 万元的激励成本呢？何时进入资本公积？解禁当日还是在研发支出实际陆续转入费用的各期陆续按比例转入资本公积？
问题 4 、以上分录可如何在解禁当期和以后各期如何去做呢？
问题 5 、加入 2018 年解禁日股价只有 15 元呢，按照以上思路，税务上解禁日允许抵扣 10100040%*（15-8）=2.8 万。以后进入费用的金额为 8万元，按照以上问题思路，解禁当日先行税前按 2.8 万加计扣除（2.8小于 8 ），以后进费用期间做纳税调增？还是解禁日不纳税调整，以后进费用各期加计扣除？以后加计扣除是以 2.8万为限吗？

回答人：chenyiwei
实务中一般对股权激励费用都是直接计入管理费用，较少计入资产成本或者其他费用。一方面股权激励不是常态化的薪酬形式，通过日常工资奖金已经对研发人员的劳动付出给予了充分的补偿；另一方面如果计入研发支出，可能导致该项目金额的异常波动，特别是研发支出还涉及到税务上的加计扣除问题。
关于股权激励的相关所得税会计处理，请参考《计学撮要 2013 》中的专题，包括案例。